# Stierkikker afvangsten datacleaning

Om dit script te laten lopen moet je een *.renviron* bestand aanmaken in de github map van deze repo (standaard vind je deze map in *C:\Users\%username%\Documents\GitHub\sk-analyse)* met daarin de volgende gegevens:

**email = "%je werk email%"**

Dit doen we om dat het bad practice is om email adressen en authenticatie in scripts te zetten. 

Je maakt dit type bestand door eerst in kladblok (of een andere tekstverwerker zoals notepad++) een bestandje aan te maken en vervolgens de extensie te veranderen in *.renviron*

# Setup
```{r libraries}
library(googlesheets4)
library(tidyverse)
library(tidylog)
```

```{r authenticate}
gs4_auth(email = Sys.getenv("email"))
```

# Data
## General
```{r get data}
rawdata <- read_sheet("1_cBgfSjnxakLAQ9uGunDt_-Mk4L0uDx2-qv6cKCzkSk",
                      sheet = "Formulierreacties 1",
                      col_types = "c") %>% 
  select(-contains("fuiken?"))

vijvers <- read_sheet("1_cBgfSjnxakLAQ9uGunDt_-Mk4L0uDx2-qv6cKCzkSk",
                      sheet = "Andere Vijvers") %>% 
  filter(!is.na(UUID)) %>% 
  mutate(Locatie = tolower(Locatie))
```

```{r combine datasets}
#fix enkele gekende problemen 
data <- rawdata %>% 
  mutate(Locatie = tolower(`Vijver - Andere`),
         Locatie = case_when(Locatie == "arendonk 2 b" ~ "arendonk 2b",
                             Locatie == "arendonk - visput" ~ "arendonk-visput",
                             Locatie == "sportcomplex heikant( gem. visvijver)" ~ "arendonk-visput",
                             Locatie == "arendonk sportcomplex" ~ "arendonk-visput",
                             TRUE ~ Locatie),
         `Fuik 1 - AV` = case_when(Tijdstempel == "23-5-2018 15:52:13" ~ "1",
                                   TRUE ~ `Fuik 1 - AV`),
         `Fuik 1 - Opmerkingen` = case_when(Tijdstempel == "23-5-2018 15:52:13" ~ "AV (poten niet meegeteld) 16cm",
                                   TRUE ~ `Fuik 1 - Opmerkingen`)) %>% 
  left_join(vijvers)

#check join
not_linked <- data %>% 
  filter(is.na(UUID)) %>% 
  distinct(Locatie)

# Resterende niet gekoppelde acties zijn minder relevant (17/11: 24 acties)
```

## Datacleaning

De correctie factor staat nu op in alle gevallen op 1. 
dmv case_when kan je conditioneel deze factor herberekenen.
voorbeeld:
mutate(correctie_factor = case_when(fuiktype == "enkele fuik" ~ 0.5,
                                    fuiklengte == "13m" ~ 0.75,
                                    TRUE ~ 1))

```{r datacleaning - general}
table(data$`Wat wil je melden`)

#verwijder niet gekoppelde acties & onnodige kolommen
data_afvangsten <- data %>% 
  filter(!is.na(UUID),
         grepl("Afvangst", `Wat wil je melden`))%>% 
  select(-contains("Vijver"), 
         -`E-mailadres`, 
         -`Aantal werknemers`,
         -Startuur,
         -Einduur,
         -contains("Bijvangst"),
         -`Gemeente/Deelgemeente`,
         -X,
         -Y,
         -Invuller,
         -eDNA_Status,
         -Latest_Update,
         -Laatste_vangst,
         -Larven,
         -`Post-Metamorfen`,
         -`Aantal fuiken geplaatst`,
         -`Start vangstperiode`,
         -`Eind vangstperiode`,
         -Gebied, 
         -Nummer)
```

```{r datacleaning - afvangsten per fuik}
afvangsten_per_fuik <- data_afvangsten %>% 
  group_by(Datum, Locatie) %>% 
  pivot_longer(contains("Fuik", ignore.case = FALSE)) %>% 
  separate(name, c("fuikNr", "type"), " - ") %>% 
  pivot_wider(names_from = type, values_from = value) %>% 
  separate(`Wat wil je melden`, c("actie", 
                                  "fuiktype_1", 
                                  "fuiktype_2", 
                                  "fuiklengte")) %>% 
  mutate(fuiktype = paste(fuiktype_1,
                          fuiktype_2)) %>% 
  select(-fuiktype_1,
         -fuiktype_2) %>% 
  mutate(L00 = as.numeric(L00),
         L0 = as.numeric(L0),
         L1 = as.numeric(L1),
         L2 = as.numeric(L2),
         M1 = as.numeric(M1),
         M2 = as.numeric(M2),
         AM = as.numeric(AM),
         AV = as.numeric(AV),
         no_fuiken = as.numeric(`Aantal fuiken (Totaal)`)) %>% 
  ungroup() %>% 
  group_by(Datum, Locatie, fuikNr) %>% 
  mutate(larven_fuik = sum(L0,L1,L2, na.rm = TRUE),
         totaal_fuik = sum(L00,L0,L1,L2,M1,M2,AM,AV, na.rm = TRUE),
         correctie_factor = 1,
         larven_corrected = larven_fuik*correctie_factor,
         totaal_fuik_corrected = totaal_fuik*correctie_factor) %>% 
  select(-`Aantal fuiken (Totaal)`)

# Check data per fuik
table(afvangsten_per_fuik$actie, useNA = "ifany")
table(afvangsten_per_fuik$fuiktype, useNA = "ifany") #NA's zijn meestal dubbele fuiken maar niet 100%

#Export
write_csv(afvangsten_per_fuik, "./interim/afvangsten_per_fuik.csv")
```

```{r datacleaning - afvangsten per vangstdag}
afvangsten_per_vangst <- afvangsten_per_fuik %>% 
  group_by(Datum, Locatie) %>% 
  summarise(larven_vangst = sum(larven_fuik, na.rm = TRUE),
            larven_vangst_corrected = sum(larven_corrected, na.rm = TRUE),
            totaal_vangst = sum(totaal_fuik, na.rm = TRUE),
            totaal_vangst_corrected = sum(totaal_fuik_corrected, na.rm = TRUE),
            no_fuiken = max(no_fuiken, na.rm = TRUE),
            cpue_larven = larven_vangst/no_fuiken,
            cpue_larven_corrected = larven_vangst_corrected/no_fuiken,
            cpue_totaal = totaal_vangst/no_fuiken,
            cpue_totaal_corrected = totaal_vangst_corrected/no_fuiken)

# Controle
n_distinct(afvangsten_per_fuik$Datum, afvangsten_per_fuik$Locatie) == nrow(afvangsten_per_vangst) #Moet TRUE zijn

# Export
write_csv(afvangsten_per_vangst, "./interim/afvangsten_per_vangst.csv")
```

